el: Περιλαμβανόμενα αξεσουάρ καθαριστή υπερήχων: Καλάθι; CD/DVD ράφι; Δείγμα διαλύματος καθαρισμού; Σωλήνας αποστράγγισης; Καπάκι; Καλώδιο τροφοδοσίας; Λαβίδα; Εγχειρίδιο χρήστη; Θήκη ρολογιού; Άλλο
bg-BG: Включени аксесоари за ултразвуков почистващ уред: Кошница; CD/DVD стелаж; Мостра с почистващ разтвор; Отходен маркуч; Капак; Захранващ кабел; Пинсети; Ръководство за потребителя; Стойка за часовник; Друго
pt-BR: Acessórios para limpador ultrassônico incluídos: Cesta; Suporte para CD e DVD; Amostra de solução de limpeza; Mangueira de drenagem; Tampa; Cabo de alimentação; Pinças; Manual do usuário; Suporte para relógio; Outro
da: Tilbehør til ultralydsrenser medfølger: Kurv; CD/DVD-reol; Prøve på rengøringsmiddel; Afløbsslange; Låg; Strømkabel; Pincetter; Brugermanual; Urholder; Andet
it: Accessori per la pulizia ad ultrasuoni inclusi: Cestino; Scaffale per CD/DVD; Campione di soluzione detergente; Tubo di scarico; Coperchio; Cavo di alimentazione; Pinzette; Manuale utente; Porta orologio; Altro
th: อุปกรณ์เสริมสำหรับเครื่องล้างอัลตราโซนิกที่รวมอยู่ในชุด: ตะกร้า; ที่วางแผ่นซีดี/ดีวีดี; ตัวอย่างน้ำยาทำความสะอาด; สายยางระบายน้ำ; ฝาปิด; สายไฟ; แหนบ; คู่มือผู้ใช้; แท่นวางนาฬิกา; อื่นๆ
es: Accesorios de limpieza ultrasónica incluidos: Cesta; Estantería de CD/DVD; Muestra de solución de limpieza; Manguera de drenaje; Tapa; Cable de alimentación; Pinzas; Manual de usuario; Porta relojes; Otros
cs: Zahrnuté příslušenství ultrazvukové čističky: Koš; Regál na CD/DVD; Vzorek čisticího roztoku; Vypouštěcí hadička; Víko; Napájecí kabel; Pinzety; Uživatelská příručka; Pouzdro na hodinky; Jiné
ro-RO: Accesoriile incluse ale dispozitivului de curățare cu ultrasunete: Coș; Suport CD/DVD; Mostră soluție de curățare; Furtun de scurgere; Capac; Cablu de alimentare; Pensetă; Manual de utilizare; Suport pentru ceas; Altele
ko: 초음파 세척기 구성품 포함: 바구니; CD/DVD 랙; 클리닝 용액 샘플; 배수 호스; 뚜껑; 전원 코드선; 족집게; 사용 설명서; 시계 거치대; 기타
zh-TW: 超音波清洗機隨附配件: 籃子; CD/DVD 架; 清潔液樣本; 排水軟管; 蓋子; 電源線; 美容鑷子; 使用者手冊; 手錶架; 其他
fi: Mukana toimitettavat ultraäänipuhdistimen lisävarusteet: Kori; CD/DVD-teline; Puhdistusainenäyte; Tyhjennysletku; Kansi; Virtajohto; Pinsetit; Käyttöohje; Kellonpidike; Muu
hu: Ultrahangos tisztító tartozékok: Kosár; CD-/DVD-állvány; Tisztítószerminta; Leeresztő tömlő; Fedél; Tápkábel; Csipeszek; Felhasználói kézikönyv; Óratartó; Egyéb
tr: Dahil oln ultrasonik temizleyici aksesuarları: Sepet; CD/DVD rafı; Temizleme solüsyonu numunesi; Tahliye hortumu; Kapak; Güç kablosu; Cımbız; Kullanıcı kılavuzu; Saat tutucu; Diğer
pt-PT: Acessórios para limpeza ultrassónica incluídos: Cesto; Suporte para CD/DVD; Amostra de solução de limpeza; Tubo de drenagem; Tampa; Cabo de alimentação; Pinças; Manual do utilizador; Suporte para relógio; Outro
vi: Bao gồm phụ kiện máy làm sạch siêu âm: Rổ; Giá để đĩa CD/DVD; Mẫu dung dịch làm sạch; Ống thoát nước; Nắp; Dây nguồn; Nhíp; Hướng dẫn sử dụng; Giá đỡ đồng hồ; Khác
nl: Inbegrepen accessoires voor ultrasone reiniger: Mand; CD/DVD-rek; Proefmonster van reinigingsoplossing; Afvoerslang; Deksel; Voedingskabel; Pincetten; Gebruikershandleiding; Horlogehouder; Overig
sk-SK: Súčasťou balenia je príslušenstvo ultrazvukového čističa: Košík; Stojan na CD/DVD; Vzorka čistiaceho roztoku; Odtoková hadica; Veko; Napájací kábel; Pinzety; Používateľská príručka; Držiak na hodinky; Iné
fr: Accessoires inclus avec le nettoyeur à ultrasons: Panier; Support CD/DVD; Échantillon de solution de nettoyage; Tuyau de vidange; Couvercle; Cordon d'alimentation; Pinces à épiler; Manuel d'utilisation; Support pour montre; Autre
sl-SI: Priloženi dodatki za ultrazvočni čistilnik: Košara; Stojalo za CD-je/DVD-je; Vzorec čistilne raztopine; Odtočna cev; Pokrov; Napajalni kabel; Pincete; Uporabniški priročnik; Držalo za uro; Druga
pl: Akcesoria do myjki ultradźwiękowej w zestawie: Koszyk; Stojak na CD/DVD; Próbka płynu czyszczącego; Wąż spustowy; Pokrywa; Przewód zasilający; Pęseta; Instrukcja obsługi; Uchwyt na zegarek; Inne
zh-CN: 包含的超声波清洗机配件: 清洗篮; CD/DVD 架; 清洁液样品; 排水软管; 盖子; 电源线; 镊子; 用户手册; 手表架; 其他
ru: Комплектация ультразвукового очистителя: Корзина; Стойка для CD/DVD; Пробник чистящего средства; Сливной шланг; Крышка; Шнур питания; Пинцет; Руководство пользователя; Держатель для часов; Другое
sv: Tillbehör till ultraljudsrengörare som ingår: Korg; CD/DVD-hylla; rengöringslösningsprov; Avloppsslang; Lock; Strömsladd; Pincetter; Användarmanual; Klockhållare; Annat
hr-HR: Uključeni dodaci za ultrazvučni čistač: Košara; Stalak za CD-ove/DVD-ove; Uzorak otopine za čišćenje; Odvodno crijevo; Poklopac; Kabel za napajanje; Pinceta; Korisnički priručnik; Držač za sat; Ostalo
de: Inbegriffenes Zubehör für Ultraschallreiniger: Korb; CD/DVD-Regal; Reinigungslösungsprobe; Ablaufschlauch; Deckel; Netzkabel; Pinzette; Benutzerhandbuch; Uhrenhalter; Sonstiges
ja: 超音波洗浄機の付属アクセサリー: バスケット; CD/DVDラック; 洗剤サンプル; 排水ホース; ふた; 電源コード; ピンセット; ユーザーマニュアル; 時計ホルダー; その他
en: Ultrasonic cleaner accessories included: Basket; CD/DVD rack; Cleaning solution sample; Drain hose; Lid; Power cord; Tweezers; User manual; Watch holder; Other
nb: Inkludert tilbehør til ultralydrensere: Kurv; CD/DVD-stativ; Prøve på rengjøringsmiddel; Avløpsslange; Lokk; Strømledning; Pinsetter; Brukerhåndbok; Klokkeholder; Annet
lt-LT: Ultragarsinio valytuvo rinkinio komponentai: Krepšelis; CD / DVD laikiklis; Valymo tirpalo mėginys; Išleidimo žarna; Dangtis; Maitinimo laidas; Pincetai; Naudotojo vadovas; Laikrodžio laikiklis; Kita